臺北高等行政法院裁定
　　　　　　　　　　　　　93年度訴字第3469號
原　　　告　甲○○
被　　　告　新竹市警察局
代　表　人　乙○○（局長）
被　　　告　新竹市政府
代　表　人　丙○○（市長）
被　　　告　交通部公路總局新竹區監理所
代　表　人　丁○○（所長）
上列當事人間因違反道路交通管理處罰條例事件，原告提起行政
訴訟，本院裁定如下︰
　　主  文
原告之訴駁回。
訴訟費用由原告負擔。
　　理  由
一、按「受處分人，不服第8條主管機關所為之處罰，得於接到
    裁決書之翌日起20日內，向管轄地方法院聲明異議。法院受
    理前項異議，以裁定為之。不服前項裁定，受處分人或原處
    分機關得為抗告。但對抗告之裁定不得再抗告。」，道路交
    通管理處罰條例（以下簡稱處罰條例）第87條定有明文。又
    按「公法上之爭議，除法律別有規定外，得依本法提起行政
    訴訟。」、「原告之訴，有左列各款情形之一者，行政法院
    應以裁定駁回之。．．．：1.訴訟事件不屬行政法院之權限
    者。．．．」，復分別為行政訴訟法第2條及第107條第1項
    第1款所規定。另「依道路交通管理處罰條例第75條（現行
    第87條）規定，受處分人不服第14條（現行第8條）主管機
    關所為之處罰，得於接到裁決之翌日起10日（現行15日）內
    向管轄地方法院聲明異議；如不服法院之裁定，得為抗告，
    但不得為再抗告。此項適用特別規定之程序，自不得循通常
    訴願程序提起訴願及行政訴訟。」，此觀行政法院（現改制
    為最高行政法院）60年度裁字第252號判例即明。
二、本件原告於93年3月27日8時18分許，將其所有JV-1978號車
    輛停放於新竹市○○街路邊收費停車場，因未依規定繳費，
    違反處罰條例第56條第1項第11款規定，遭新竹市政府交通
    局移由被告新竹市警察局處理結果，被告新竹市警察局於93
    年5月31日以竹市警交字第E00000000號舉發違反道路交通管
    理事件通知單予以舉發。原告不服，於未向法院聲明異議（
    嗣已向臺灣新竹地方法院聲明異議）前之93年7月2日及同年
    8月10日，分別向被告新竹市警察局及新竹市政府提出陳訴
    書及訴願書，嗣經新竹市政府分別於93年7月9日、8月18日
    以府交停字第0930077154號、第0930088203號函復略以系爭
    停車費無註銷之理由，原告應儘速繳納罰鍰，避免逾期再受
    罰等語。原告仍不服，遂向本院提起行政訴訟。
三、按「違反本條例之行為，由左列機關處罰之：1.第12條至第
    68條由公路主管機關處罰。」、「汽車駕駛人在道路收費停
    車處所停車，未依規定繳費，主管機關應書面通知駕駛人於
    7日內補繳，並收取必要之工本費用，逾期再不繳納，處新
    台幣3百元罰鍰。」，分別為處罰條例第8條第1項第1款及第
    56條第2項所明定。經查本件原告在道路收費停車處所停車
    未依規定繳費，被告依上開法條規定予以通知舉發，尚非無
    據，且本件係屬交通違規事件，原告如對之有所不服，依首
    揭法條規定及判例，應向普通法院尋求救濟，本不得循通常
    訴願程序提起訴願，是原告所提訴願即於法不合，被告新竹
    市政府僅以93年7月9日及8月18日函覆，而未依訴願程序處
    理，要無違誤，原告所稱被告新竹市政府不為訴願決定顯有
    違法云云，殊有誤解。況原告業已向臺灣新竹地方法院聲明
    異議，該院並於94年1月20日以新院月刑孝交聲31字第01255
    號函被告交通部公路總局新竹區監理所移送相關資料過院審
    理，益徵本件並非公法上之爭議，不屬行政法院之權限甚明
    ，揆諸首揭法條規定及判例，原告復對之提起行政訴訟，即
    屬不合法，應予駁回。又本件訴訟因不合法既經駁回，其實
    體上之主張即無庸審酌，併此敘明。
四、依行政訴訟法第107條第1項第1款、第104條、民事訴訟法第
    95條、第78條裁定如主文。
中　　華　　民　　國　　94　　年　 　4　　月　 29  　 日
                  第二庭審判長法    官  鄭忠仁
                              法    官  蕭忠仁
                              法    官  林育如
上為正本係照原本作成。
如不服本裁定，應於送達後10日內向本院提出抗告狀（須按他造
人數附繕本）。
中　　華　　民　　國　　94　　年　 　4　　月　 29  　 日
      　　　　　　　　　　　　書 記 官　林惠堉
